---
title: "Dataframe"
author: "Osemar Xavier"
date: "2 de outubro de 2018"
output: html_document
---

### Criando um Data Frame
```{r}
d1 <-  data.frame(X = 1: 10, Y = c(51, 54, 61, 67, 68, 75, 77, 75, 80, 82 ))
d1
```
### names -> Nomes das colunas
```{r}
names(d1)
```
### Class - informa o tipo
```{r}
class(d1)
```
### Acessando as colunas do dataframe
```{r}
d1$X
d1$Y
```
### Plotando os dados do dataframe
```{r}
plot(d1)
```
plot(d1$X, d1$Y)

### Carregando um arquivo de texto
```{r}
ex1 <-  read.table('teste.txt')
ex1
```
### carregando arquivo de texto com cabeçalho
```{r}
ex2 <-  read.table('teste2.txt', head  = T)
ex2
```
### ler arquivo no formato csv
```{r}
ex3 <-  read.table('teste3.csv', head = T, sep = ";", dec = ",")
ex3
```
### Exibindo classes
```{r}
class(ex3)
class(ex3$salario)
ex3$salario
```
# Exibir os datasets
```{r}
data()
```
### Carrega pacotes de datasets no R
```{r}
ls("package:datasets")
```
### View -> Permite visualização  do arquivo ex3 
```{r}
View(ex3)
```
### Datasets no R
```{r}
data("mtcars")
mtcars
head(mtcars)
tail(mtcars)
fix(mtcars)
dim(mtcars)
```
#### A forma mais direta de se obter um resumo estatístico das variáveis num 'data.frame' é através da função 'summary'
#### Com a Summary é possível apresentar estatísticas descritivas para as variáveis numéricas.
```{r}
summary(mtcars)
```
### Plotando um histograma do dataset mtcars
```{r}
par(mfrow = c(2, 1))
hist(mtcars$mpg, main = "Distribution mpg - automatic transmission", xlab = "mpg")
```